臺灣嘉義地方法院刑事判決　　　　　　　　　　　　　九十一年度易字第五九六號
　　公　訴　人　臺灣嘉義地方法院檢察署檢察官
　　被　　　告　丙○○
右列被告因竊盜案件，經檢察官聲請簡易判決處刑（聲請案號：民國九十一年度偵字
第六０三三號、第六七０三號），經本院簡易庭認為有刑事訴訟法第四百五十一條之
一第四項但書之情形，而應適用通常程序審判，本院判決如左：
    主  文
丙○○連續逾越牆垣竊盜，累犯，處有期徒刑玖月。
    事  實
一、丙○○曾於民國九十年間犯竊盜罪，經臺灣高等法院臺南分院判處有期徒刑一年
    二月確定，甫於九十一年六月十二日執行完畢，猶不知悔改，復意圖為自己不法
    所有之概括犯意，先於九十一年八月十七日下午二時三十分許，翻越嘉義縣水上
    鄉柳新村一八０號即空軍甲○○○○所屬「立言幼稚園」圍牆內，竊取該空軍甲
    ○○○○所有之鋁窗框及鋁網九公斤，嗣於離去時為丁○○發現而報警查獲；再
    於同年十月一日中午十二時三十分許，在嘉義縣水上鄉義興村八一之三三號竊取
    傑盛水電工程公司所有由現場材料管理員戊○○所保管之電纜線三點一公斤。嗣
    於同年十月一日中午十二時五十分許，為警在嘉南十三號永欽橋下查獲，並扣得
    上開鋁窗框及鋁網九公斤、電纜線三點一公斤（均已發還該被害人）。
二、案經嘉義縣警察局水上分局報請台灣嘉義地方法院檢察署檢察官偵查起訴。
    理  由
一、右揭犯罪事實，業據被告丙○○於警訊及偵查中坦白承認，其雖於本院審理時辯
    稱：鋁窗框不是其所拆下，當天是要進入幼稚園內摘椰子解渴，而電纜線是其撿
    到的云云，惟被告前揭竊取鋁窗框及鋁網、電纜線之事實，已據被害人即空軍甲
    ○○○○少校輔導長乙○○於警訊及本院審理時與傑盛水電工程公司材料管理員
    戊○○於警訊時指述綦詳（均見警訊卷壹、貳第三頁、本院九十一年十月廿九日
    審判筆錄），核與證人丁○○於警訊、偵查及本院審理時證述之情節相符（見警
    訊卷貳第三至五頁、偵查卷第八頁、本院上開審判筆錄），並有贓物認領保管單
    二紙、現場相片十張等件在卷可按（見警訊卷壹第四至六頁、貳第七至十頁）。
    本件事證明確，被告前揭所辯，顯係事後卸責之詞，其犯行均堪認定。
二、核被告丙○○所為，係各犯刑法三百二十一條第一項第二款之逾越牆垣加重竊盜
    罪、第三百二十條普通竊盜罪。被告先後二次竊盜犯行，時間緊接，基本犯罪構
    成要件相同，顯係基於概括犯意所為，為連續犯，應依刑法第五十六條規定，論
    以連續踰越牆垣竊盜一罪，並依法加重其刑。公訴人以被告所犯為同法第三百二
    十條第一項之普通竊盜罪，尚有未洽，惟起訴事實相同，爰依法變更起訴法條。
    又被告前因竊盜案件，經臺灣高等法院臺南分院判處有期徒刑一年二月確定，甫
    於九十一年六月十二日執行完畢等情，此有臺灣嘉義地方法院檢察署被告刑案資
    料查註紀錄表、台灣高等法院被告全國前案紀錄表各一份附卷可憑，其於執行完
    畢後五年以內再犯有期徒刑以上之本罪，為累犯，應依刑法第四十七條規定加重
    其刑，並遞行加重之。爰審酌被告已有多次竊盜前科，有上開紀錄表可按，其素
    行不佳，且於九十一年八月十七日下午二時三十分許為上述竊盜犯行，經警查獲
    後，不知警惕，又連續為前揭竊取電纜線之犯行，及其正值青壯年，不思憑勞力
    以獲取正當之報酬，竟竊取他人之財物，暨其智識程度、犯罪之動機、目的、手
    段、所竊取物品之價值非鉅，及犯後初坦承犯行，嗣則飾詞卸責否認犯行，態度
    不佳等一切情狀，量處如主文所示之刑，以示懲儆。
據上論斷，應依刑事訴訟法第二百九十九條第一項前段、第三百條、刑法第五十六條
、第三百二十一條第一項第二款、第四十七條，罰金罰鍰提高標準條例第一條前段、
第二條，判決如主文。
本案經檢察官李文和到庭執行職務
中      華      民      國    九十一    年     十一     月     十二     日
                                臺灣嘉義地方法院刑事第一庭
                                        法  官  李  文  輝
右正本證明與原本無異。
如不服本判決，應於判決送達後十日內向本院提出上訴狀( 應附繕本 )。
中      華      民      國    九十一    年     十一     月     十二     日
                                        書記官  林  育  興
刑法第三百二十條第一項：
意圖為自己或第三人不法之所有，而竊取他人之動產者，為竊盜罪，處五年以下有期
徒刑、拘役或五百元以下罰金。
刑法第三百二十一條
犯竊盜罪而有左列情形之一者，處六月以上五年以下有期徒刑：
一、於夜間侵入住宅或有人居住之建築物、船艦或隱匿其內而犯之者。
二、毀越門扇、牆垣或其他安全設備而犯之者。
三、攜帶兇器而犯之者。
四、結夥三人以上而犯之者。
五、乘火災、水災或其他災害之際而犯之者。
六、在車站或埠頭而犯之者。
前項之未遂犯罰之。
